【裁判字號】    95,易,1152
【裁判日期】    950830
【裁判案由】    贓物
【裁判全文】
臺灣高雄地方法院刑事判決              95年度易字第1152號
公  訴  人  臺灣高雄地方法院檢察署檢察官
被      告  甲○○
上列被告因贓物案件，經檢察官提起公訴（95年度偵字第10604
、11280 號），合議庭裁定由受命法官行簡式審判程序，又檢察
官聲請改依認罪協商程序審理，本院判決如下：
    主  文
甲○○故買贓物，處有期徒刑參月，如易科罰金，以銀元參佰元
即新台幣玖佰元折算壹日；緩刑貳年；被告並應向國庫支付新台
幣伍萬元。
    事實及理由
一、本件被告甲○○之犯罪事實及證據，均引用檢察官起訴書所
    載（如附件）。
二、本件被告已經認罪，經其與檢察官於審判外進行協商後，其
    等協商合意內容為：被告所犯刑法第349 條第2 項故買贓物
    罪，願受有期徒刑3 月，如易科罰金以銀元300 元即新台幣
    900 元折算1 日，緩刑2 年；又依修正後刑法第74條第2 項
    第4 款及刑事訴訟法第455 條之2 第1 項第4 款之意旨，於
    受緩刑宣告之同時，願向國庫繳納新台幣5 萬元。
三、查被告行為後，刑法業於94年2 月2 日修正公布部分條文，
    並於95年7 月1 日施行。依修正後刑法第2 條第1 項規定：
    「行為後法律有變更者，適用行為時之法律。但行為後之法
    律有利於行為人者，適用最有利於行為人之法律。」，此條
    規定與刑法第1 條罪刑法定主義契合，係規範行為後法律變
    更所生新舊法律比較適用之準據，是刑法第2 條本身雖經修
    正，尚無比較新舊法之問題，應一律適用裁判時之現行刑法
    第2 條，以決定適用之刑罰法律，先予敘明。又本次修正涵
    蓋之範圍甚廣，故比較新舊法時，應就罪刑有關之共犯、牽
    連犯、連續犯、有無累犯加重、自首減輕暨其他法定加減原
    因與加減例等一切情形，綜其全部罪刑之結果而為比較，復
    有最高法院95年5 月23日所為之95年度第8 次刑庭會議決議
    可資參照。茲就本案有關之新舊法比較部分，臚列如下：
  (一)被告行為時，刑法第349 條第2 項故買贓物罪之法定刑為「
    5 年以下有期徒刑、拘役或科或併科1000元以下罰金。」，
    且依當時罰金罰鍰提高標準條例第1 條前段規定，「依法律
    應處罰金、罰鍰者，就其原定數額得提高為2 倍至10倍」。
    故罰金刑部分經提高後為3 千元以下，經折算為新臺幣後，
    最高可罰新臺幣3 萬元，最低則為新台幣3 元（銀元1 元）
    ；至被告行為後公布施行之刑法施行法第1 條之1 規定：「
    中華民國94年1 月7 日刑法修正施行後，刑法分則編所定罰
    金之貨幣單位為新臺幣。94年1 月7 日刑法修正時，刑法分
    則編未修正之條文定有罰金者，自94年1 月7 日刑法修正施
    行後，就其所定數額提高為30倍。但72年6 月26日至94年1
    月7 日新增或修正之條文，就其所定數額提高為3 倍」；且
    刑法第33條第5 款亦修正為：「主刑之種類：罰金，新台幣
    一千元以上，以百元計算之」。查刑法第349 條第2 項規定
    ，係72年6 月26日前所訂定，故依新法規定，罰金部分應提
    高為30倍，即最高可罰新台幣3 萬元，最低應罰新台幣1 千
    元；經比較新、舊法之結果，應以被告行為時之舊法對其較
    為有利。
  (二)又被告行為時之易科罰金折算標準，係依修正前罰金罰鍰提
    高標準條例第2 條前段規定辦理，就其原定刑法罰金數額提
    高為100 倍折算1 日，則本件被告行為時之易科罰金折算標
    準，應以銀元300 元折算1 日，經換算為新臺幣後，應以新
    臺幣900 元折算為1 日。惟修正後施行之刑法第41條第1 項
    前段則規定：「犯最重本刑為5 年以下有期徒刑以下之刑之
    罪，而受六個月以下有期徒刑或拘役之宣告者，得以新臺幣
    1,000 元、2,000 元或3, 000元折算1 日，易科罰金。」比
    較修正前後之易科罰金折算標準結果，修正前之舊法折算規
    定，較有利於被告，爰另依修正前刑法41條第1 項前段，諭
    知易科罰金之折算標準。
  (三)綜上所述，經綜合全部罪刑而為比較之結果，本案應依刑法
    第2 條第1 項前段規定，一體適用修正前即被告行為時之刑
    法及罰金罰鍰提高標準條例規定，應予敘明。
四、故核被告所為，係犯行為時刑法第349 條第2 項故買贓物罪
    。本院審酌被告犯罪情節非鉅，犯後坦承犯罪，態度良好，
    被害人受害情形尚輕，已領回扣案贓物，有贓物認領保管單
    1 紙在卷可稽，又被告前雖曾因故意犯罪而受有期徒刑以上
    之宣告，然於上開徒刑執行完畢後，5 年以內已未曾因故意
    犯罪受有期徒刑以上刑之宣告，有臺灣高等法院被告前案紀
    錄表在卷可稽，其經此偵審程序後，應知所警惕，而無再犯
    之虞，乃符合緩刑宣告之要件，況被告業與檢察官達成協議
    ，同意支付國庫新台幣5 萬元等一切情狀，認檢察官與被告
    所為上開認罪協商合意內容，於法無不合之處，量刑亦屬適
    當，且無刑事訴訟法第455 條之4 第1 項所列不得認罪協商
    之情形，爰不經言詞辯論，於協商合意範圍內為協商判決。
五、應適用之法條：刑事訴訟法第273 條之1 第1 項、第455 條
    之8 、第454 條第2 項、第455 條之4 第3 項、刑法第2 條
    第1 項前段、第74條第1 項第2 款、第74條第2 項第4 款、
    修正前（下同）刑法第349 條第2 項、第41條第1 項前段。
六、本判決除有刑事訴訟法第455 條之4 第2 項第1 款、第2 款
    、第4 款、第6 款、第7 款所定情形之一，或違反同條第2
    項規定者外，不得上訴。
本案經檢察官顏漢文到庭執行職務。
中    華    民    國    95    年    8     月    30    日
                  刑事第七庭    法  官  蔡川富
中    華    民    國    95    年    8     月    30    日
                                書記官  王治華
如不服本判決，應於收受送達後10日內向本院提出上訴書狀。
中華民國刑法第349條
（普通贓物罪）
收受贓物者，處3 年以下有期徒刑、拘役或5 百元以下罰金。
搬運、寄藏、故買贓物或為牙保者，處5 年以下有期徒刑、拘役
或科或併科1 千元以下罰金。
因贓物變得之財物，以贓物論。


司法院資訊處製作；財團法人民間司法改革基金會備份。
